ACORDAO-COMPLETO-2370988

ACÓRDÃO DE RELAÇÃO

ACÓRDÃO DE RELAÇÃO 9044/2019 ATA 32/2019 - PRIMEIRA CÂMARA

Acórdão 9044/2019-TCU-Primeira Câmara
Os Ministros do Tribunal de Contas da União ACORDAM, por unanimidade, com fundamento nos arts. 1º, inciso V, e 39, incisos I e II, ambos da Lei 8.443, de 16 de julho de 1992, c/c os arts. 1º, inciso VIII; 143, inciso II; 259, incisos I e II, e 260 do Regimento Interno/TCU, em adotar as medidas a seguir, de acordo com os pareceres emitidos nos autos.
1. Processo TC-Processo 003.991/2013-0 (APOSENTADORIA) 
	1.1. Interessados: Ester Magalhaes Farias (XXX.895.264-XX) ; Gerson Araujo Lima (XXX.753.104-XX) ; Givanildo Lopes Machado (XXX.299.694-XX) ; Helena de Fatima Passos Cavalcanti (XXX.127.314-XX) ; João José da Silva (XXX.066.184-XX) ; Lysia Marquez Nunes Cabral (XXX.583.226-XX) ; Marcia Maria Acioli de Castro Lopes (XXX.618.544-XX) ; Maria Aparecida de Vasconcelos Fernandes (XXX.889.914-XX) ; Maria Verotilia Lessa Mendonca (XXX.441.004-XX) ; Maria Yolanda Pinheiro Lima (XXX.647.804-XX) ; Maria de Fatima Silva Couto (XXX.599.391-XX) ; Maria do Carmo da Silva (XXX.802.454-XX) ; Mariangela Gomes Costa (XXX.947.654-XX) ; Marines da Silva Silveira Macena (XXX.358.814-XX) ; Mauricea de Barros Lins (XXX.049.104-XX) ; Nealdo Martins Moura (XXX.158.384-XX) ; Pedro José do Nascimento (XXX.621.444-XX) ; Vania Maria Souza Costa Nutels (XXX.590.694-XX) ; Yara Lucia Lopes Acioli Alves Pinto (XXX.053.514-XX) 
	1.2. Órgão/Entidade: Universidade Federal de Alagoas
	1.3. Relator: Ministro Bruno Dantas
	1.4. Representante do Ministério Público: Procurador Júlio Marcelo de Oliveira
	1.5. Unidade Técnica: Secretaria de Fiscalização de Pessoal (SEFIP) .
	1.6. Representação legal: não há.
	1.7. Determinar à Secretaria de Fiscalização de Pessoal que, nos termos da Questão de Ordem aprovada pelo Plenário do TCU, em Sessão de 8/6/2011, encaminhe ao Departamento de Assuntos Extrajudiciais da AGU as informações necessárias ao acompanhamento do Mandado de Segurança 32.183, em trâmite no Supremo Tribunal Federal, em favor de Marcia Maria Acioli de Castro Lopes (XXX.618.544-XX) e Yara Lucia Lopes Acioli Alves Pinto (XXX.053.514-XX) , bem como dê ciência à Conjur/TCU.
	1.8. Determinar à Secretaria de Fiscalização de Pessoal que, nos termos da Questão de Ordem aprovada pelo Plenário do TCU, em Sessão de 8/6/2011, encaminhe ao Departamento de Assuntos Extrajudiciais da AGU as informações necessárias ao acompanhamento da Ação 0157300- 52.1989.5.19.0003, em trâmite no Tribunal Regional do Trabalho da 19ª Região, em favor de Helena de Fatima Passos Cavalcanti (XXX.127.314-XX) , João José da Silva (XXX.066.184-XX) , Maria Aparecida de Vasconcelos Fernandes (XXX.889.914-XX) , Maria de Fatima Silva Couto (XXX.599.391-XX) , Maria Verotilia Lessa Mendonça (XXX.441.004-XX) , Mariangela Gomes Costa (XXX.947.654-XX) , Marines da Silva Silveira Macena (XXX.358.814-XX) , Mauricea de Barros Lins (XXX.049.104-XX) e Vania Maria Souza Costa Nutels (XXX.590.694-XX) , bem como dê ciência à Conjur/TCU.

Primeira Câmara

Universidade Federal de Alagoas

Ester Magalhaes Farias (XXX.895.264-XX); Gerson Araujo Lima (XXX.753.104-XX); Givanildo Lopes Machado (XXX.299.694-XX); Helena de Fatima Passos Cavalcanti (XXX.127.314-XX); João José da Silva (XXX.066.184-XX); Lysia Marquez Nunes Cabral (XXX.583.226-XX); Marcia Maria Acioli de Castro Lopes (XXX.618.544-XX); Maria Aparecida de Vasconcelos Fernandes (XXX.889.914-XX); Maria Verotilia Lessa Mendonca (XXX.441.004-XX); Maria Yolanda Pinheiro Lima (XXX.647.804-XX); Maria de Fatima Silva Couto (XXX.599.391-XX); Maria do Carmo da Silva (XXX.802.454-XX); Mariangela Gomes Costa (XXX.947.654-XX); Marines da Silva Silveira Macena (XXX.358.814-XX); Mauricea de Barros Lins (XXX.049.104-XX); Nealdo Martins Moura (XXX.158.384-XX); Pedro José do Nascimento (XXX.621.444-XX); Vania Maria Souza Costa Nutels (XXX.590.694-XX); Yara Lucia Lopes Acioli Alves Pinto (XXX.053.514-XX)

Sindicato dos Trabalhadores da Universidade Federal de Alagoas - SINTUFAL

YARA LÚCIA LOPES ACIOLI ALVES PINTO, MÁRCIA MARIA ACIOLI DE CASTRO LOPES e MARIA FLORA DOS SANTOS MOREIRA

BRUNO DANTAS

não há.

Procurador Júlio Marcelo de Oliveira

APOSENTADORIA (APOS)

Secretaria de Fiscalização de Pessoal (SEFIP).